臺灣桃園地方法院刑事判決　　　　　　　 96年度訴字第752號
公　訴　人　臺灣桃園地方法院檢察署檢察官
被　　　告　甲○○
　　　　　　　　　　國民
　　　　　　　　　　(現羈押於臺灣桃園看守所)
指定辯護人　本院公設辯護人林銘宏
上列被告因違反毒品危害防制條例案件，經檢察官提起公訴（95
年度偵字第24863 號），於審判中，檢察官聲請改依協商程序而
為判決。經合議庭評議，裁定由受命法官獨任行簡式及依協商程
序進行，本院判決如下：
    主  文
甲○○明知為禁藥而轉讓，累犯，處有期徒刑陸月。扣案之甲基
安非他命貳小包含袋 (含貳只包裝袋總重約零點伍壹公克)，均
沒收銷燬之。
    事  實
一、甲○○前因偽造文書案件，經臺灣臺中地方法院於民國91年
    4 月15日判處有期徒刑1 年8 月，於91年5 月6 日確定。另
    因偽造文書案件，經同院於91年7 月18日以91年度訴字第14
    46號判處有期徒刑1 年2 月，於91年8 月12日確定。又因違
    反毒品危害防制條例案件，經同院於91年11月12日以91年度
    易字第2436號判處有期徒刑6 月，案件經上訴臺灣臺中高等
    法院臺中分院後，於92年1 月15日駁回上訴確定。上開3 罪
    經臺灣高等法院臺中分院於92年3 月12日以92年度聲字第19
    1 號合併定執行刑2 年10月，於執行後，因符於假釋規定，
    經臺灣臺中地方法院以95年度聲字第1020號裁定定准予假釋
    中付保護管束，並於95年3 月28日假釋期滿執行完畢。詎其
    仍不知悔改，明知甲基安非他命為藥事法第22條第1 項第1
    款所列之禁藥，不得非法轉讓，竟僅因其友人應繼禹於95年
    10月中旬某日下午約2 、3 時許，至其位於桃園縣中壢市○
    ○路○ 段36巷32弄2 衖13號住處內見得其所有之甲基安非他
    命而欲取用，甲○○即基於轉讓之犯意而同意之，使應繼禹
    當場取其甲基安非他命約0.01至0.02公克並施用1 次。嗣於
    95年11月28日下午3 時10分許在上址，因另案為警查獲甲○
    ○並扣得其所有之甲基安非他命2 小包移送檢察官後，應繼
    禹於偵查中到案證述，始悉上情。
二、案經臺灣桃園地方法院檢察署檢察官偵查後提起公訴。
    證據及理由
一、本案證據，引用檢察官起訴書證據欄所載之證人應繼禹於偵
    訊中之證述、內政部警政署刑事警察局96年1 月5 日刑鑑字
    第0950183314號鑑定書外 (如附件起訴書證據清單所示)，
    並補充被告於本院審理及協商訊問程序中之自白。
二、本件被告所犯係死刑、無期徒刑或最輕本刑為3 年以上有期
    徒刑以外之罪，其於審判程序中就被訴事實為有罪之陳述，
    檢察官聲請依協程序進行後，由合議庭依刑事訴訟法第273
    條之1 第1 項、455 條之2 第1 項規定，評議改由受命法官
    獨任行簡式及協商程序進行，並通知公設辯護人到庭，合先
    敘明。
三、本件經檢察官、被告及公設辯護人於審判外達成協商之合意
    ，且被告已認罪，其合意內容為：被告就其所違反藥事法第
    83條第1 項之轉讓禁藥罪，願受科刑範圍為有期徒刑6 月。
    經查，上開協商合意並無刑事訴訟法第455 條之4 第1 項所
    列情形之一，且檢察官聲請改依協商程序而為判決，本院爰
    不經言詞辯論，於協商合意範圍內為協商判決。
四、應適用之法條：依刑事訴訟法第455 條之2 第1 項、第455
    條之4 第2 項、第455 條之8 、第454 條第2 項、第455 條
    之11第2 項、第300 條，藥事法第83條第1 項，毒品危害防
    制條例第18條第1 項前段，刑法第11條、第47條第1 項，判
    決處如主文所示之刑。
五、附記事項：
   (1)被告前因偽造文書案件，經臺灣臺中地方法院於91年4 月
      15日判處有期徒刑1 年8 月，於91年5 月6 日確定。另因
      偽造文書案件，經同院於91年7 月18日以91年度訴字第14
      46號判處有期徒刑1 年2 月，於91年8 月12日確定。又因
      違反毒品危害防制條例案件，經同院於91年11月12日以91
      年度易字第2436號判處有期徒刑6 月，案件經上訴臺灣臺
      中高等法院臺中分院後，於92年1 月15日駁回上訴確定。
      上開3 罪並經臺灣高等法院臺中分院於92年3 月12日以92
      年度聲字第19 1號合併定執行刑2 年10月，並於95年3 月
      28日假釋期滿執行完畢之事實，有臺灣高等法院被告前案
      紀錄表附卷可參，被告於前開等案件執行完畢後5 年內，
      再以故意犯本件有期徒刑以上之罪者，為累犯，應依刑法
      第47條第1項之規定加重其刑。
   (2)按安非他命類藥物（含甲基安非他命）業經行政院衛生署
      分別以68年7 月7 日衛署藥字第221433號及69年12月8 日
      衛署藥字第301124號公告列為不准登記藥品及禁止使用，
      並於75年7 月11日以衛署藥字第597627號公告重申禁止使
      用在案，係藥事法第22條第1 項第1 款規定之禁藥，同時
      亦屬毒品危害防制條例第2 條第2 項第2 款規定之第二級
      毒品。次按藥事法第83條第1 項法定刑為7 年以下有期徒
      刑，得併科新臺幣500 萬元以下罰金，較毒品危害防制條
      例第8 條第2 項之法定刑為重。又藥事法第83條第1 項係
      於93年4 月21日修正公布，同年月23日施行，（94年2 月
      5 日、95年5 月17日及95年5 月30日修正公布之藥事法該
      條項並未修正），為毒品危害防制條例之後法。再毒品之
      範圍尚包括影響精神物質與其製品。而藥事之管理，亦非
      僅止於藥品之管理。又毒品未必係經公告之禁藥，禁藥亦
      未必為毒品。是毒品危害防制條例與藥事法二者，並無必
      然之特別法與普通法關係，除有轉讓之第二級毒品達毒品
      危害防制條例第8 條第6 項之一定數量，經依法加重後之
      法定刑較藥事法第83條第1 項之法定刑為重之情形外，因
      藥事法第83條第1 項為後法，且為重法，應優先適用藥事
      法處罰，有臺灣高等法院暨所屬法院94年法律座談會刑事
      類提案第8 號結論意旨可資參照。況本案被告僅轉讓0.01
      至0.02公克之第二級毒品甲基安非他命予應繼禹，未達法
      定加重刑度之重量，自不得依毒品危害防制條例第8 條第
      6 項規定加重其刑，故應依較重之藥事法規定處斷。經本
      院於審理中告以違反藥事法第83條第1 項轉讓禁藥之意旨
      ，並經檢察官、被告及辯護人協商後為判決。
   (3)被告持有甲基安非他命之低度行為應為轉讓之高度行為所
      吸收，不另論罪。
   (4)至扣案之2 小包白色或無色結晶或結晶性粉末，驗前2 包
      含袋毛重約0. 59 公克，就其中1包 取0.08公克鑑定用罄
      ，餘0.09公克，驗出含第二級毒品甲基安非他命成分之事
      實，有內政部警政署刑事警察局96年1 月5 日刑鑑字第09
      50183314號鑑定書在卷可參，是驗後之2 小包甲基安非他
      命含袋重應為0.51公克。雖該2 小包甲基安非他命與本案
      無關，然係第二級毒品又係違禁物，仍應依毒品危害防制
      條例第18條第1 項前段之規定沒收。又附帶敘明者，毒品
      以包裝袋包裝，或袋內之毒品已供部分施用或全部施用完
      畢 (即所謂剩餘之殘渣袋)， 包裝內之毒品與包裝，在物
      理上或可認得以全部析離，但一般觀念或事實上，包裝內
      之毒品應無法完全從袋內分離取出，必有少許無法完全分
      離之毒品殘餘於包裝袋內。從而應認，以包裝袋包裝之毒
      品，其包裝袋應與毒品併依毒品危害防制條例第18條第1
      項前段沒收銷燬。另扣案之甲○○所有之電子磅秤1 台、
      夾鏈袋1 小袋、安非他命吸食器1 組，亦與被告轉讓禁藥
      予應繼禹之行為無關；另殘渣袋3 只因未送驗，尚無從確
      定其內殘渣是否含有甲基安非命成分，爰均不另行宣告沒
      收，併此敘明。
六、協商判決除有刑事訴訟法第455 條之4 第1 項第1 款於本訊
    問程序終結前，被告撤銷協商合意或檢察官撤回協商聲請者
    ；第2 款被告協商之意思非出於自由意志者；第4 款被告所
    犯之罪非第455 條之2 第1 項所定得以聲請協商判決者；第
    6 款被告有其他較重之裁判上一罪之犯罪事實者；第7 款法
    院認應諭知免刑或免訴、不受理者情形之一，及違反同條第
    2 項「法院應於協商合意範圍內為判決；法院為協商判決所
    科之刑，以宣告緩刑或2 年以下有期徒刑、拘役或罰金為限
    」之規定者外，不得上訴。
七、本件如得上訴，而如不服本件判決，得自收受判決送達之日
    起10日內，向本院提出上訴書狀（須附繕本），上訴於第二
    審法院。
案經檢察官丁俊成到庭執行職務。
中　　華　　民　　國　　96　　年　　4　　月　　 27　　日
                        刑事第六庭  法　官　崔　秉　君
以上正本證明與原本無異。
本件如得上訴，而如不服本件判決，得自收受判決送達之日起10
日內，向本院提出上訴書狀（須附繕本），上訴於第二審法院。
                                    書記官  劉  霜  潔
中　　華　　民　　國　　96　　年　　4　　月　　 27　　日
附錄
藥事法第83條第1項
明知為偽藥或禁藥，而販賣、供應、調劑、運送、寄藏、牙保、
轉讓或意圖販賣而陳列者，處7 年以下有期徒刑，得併科新臺幣
5 百萬元以下罰金。
犯前項之罪，因而致人於死者，處7 年以上有期徒刑，致重傷者
，處3 年以上12年以下有期徒刑。
因過失犯第1 項之罪者，處2 年以下有期徒刑、拘役或科新臺幣
30萬元以下罰金。
第 1 項之未遂犯罰之。
